【裁判字號】    90,交訴,180
【裁判日期】    901231
【裁判案由】    公共危險
【裁判全文】
臺灣高雄地方法院刑事判決                          九十年度交訴字第一八號
    公  訴  人  臺灣高雄地方法院檢察署檢察官
    被      告  甲○○
右列被告因公共危險等案件，經檢察官提起公訴（九十年度偵字第一二二八三號），
本院判決如左：
    主  文
甲○○服用酒類，不能安全駕駛動力交通工具而駕駛，處有期徒刑貳月，如易科罰金
，以參佰元折算壹日；又駕駛動力交通工具肇事，致人受傷而逃逸，處有期徒刑陸月
，如易科罰金，以參佰元折算壹日，應執行有期徒刑柒月，如易科罰金，以參佰元折
算壹日，緩刑貳年。
    事  實
一、甲○○明知服用酒類已達不能安全駕駛之程度時，即不得駕駛動力交通工具，而
    於民國九十年五月三十日午間與友人在屏東縣萬丹餐廳餐敘，席間並暢飲啤酒計
    二箱四十八瓶之多，直至當晚六時許仍處於不能安全駕駛之狀態，甲○○竟仍貿
    然駕駛車牌號碼ＹＷ—四四六二號自小客車欲返回高雄楠梓之住處，而沿高雄市
    楠梓區○○路由南向上行駛，於同日晚上九時四十分許，途經海專路與瑞仁路口
    時，因不勝酒力致無法安全操控行車，撞及正行走於行人穿越道上之行人丙○○
    ，致丙○○彈撞甲○○之汽車左前擋風玻璃龜裂後摔下，而受有頭部外傷併顱內
    出血之傷害（過失傷害部分已於偵查中撤回告訴）；詎甲○○於明知駕車肇事已
    致丙○○受傷之情況下，非但未停車查看，亦未報警及將已受傷之丙○○送醫救
    治，反迅速駕車逃離現場，幸經路人記下甲○○所駕之汽車車牌號碼供警追查，
    始循線於同日晚上十一時許，在甲○○位於高雄市○○區○○路二四八巷三四弄
    八號十二樓住處逮獲，並經警於同日十一時三十八分許，施以酒精濃度測試，測
    得其呼氣所含酒精濃度仍高達每公升０、六五毫克後查獲。
二、案經丙○○訴由高雄市政府警察局楠梓分局移送臺灣高雄地方法院檢察署檢察官
    偵查起訴。
    理  由
一、右揭事實，業據被告甲○○於本院審理中坦認不諱，核與告訴人丙○○指訴之情
    節相符，並經證人即告訴人男友乙○○證述明確，復有高雄市○○○○○道路交
    通事故調查報告表附現場圖、舉發違反道路交通管理事件通知單、刑法第一百八
    十五條之三案件測試觀察紀錄表、測試表各一紙、現場暨車損照片十三幀附及告
    訴人受有前開傷害之國軍高雄總醫院附設民眾診療服務處診斷證明書一紙附卷可
    憑，足認被告前開任意性自白與事實相符，自得為論罪之依據；又按刑法第一百
    八十五條之三規定所謂「不能安全駕駛」，係屬抽象危險犯，並不以發生具體危
    險為必要，對於吐氣已達每公升０．五五毫克（０．五五ＭＧ／Ｌ）以上，肇事
    率為一般正常人之十倍，認為已達不能安全駕車之標準，此業經法務部八十八年
    五月十八日法八八檢字第００一六六九號函告週知，被告為警查獲後所施以酒精
    測試，其吐氣所含酒精成份仍高達每公升０、六五毫克，非但高於前揭標準值甚
    多且已肇事，是被告確已因飲酒致不能安全駕駛動力交通工具甚明；復按汽車駕
    駛人，駕駛汽車肇事致人受傷或死亡，應即採取救護或其他必要措施，並向警察
    機關報告，不得駛離，道路交通管理處罰條例第六十二條第一項亦定有明文，被
    告於肇事當時係撞及丙○○身體後，致丙○○彈起而撞裂被告駕駛座前方即自小
    客車左前方之擋風玻璃後摔下，足見肇事時之撞擊力道甚鉅，且被告於逃離現場
    後尚知將車停妥於被告住處停車場之停車格內，益證被告肇事時之心神狀況尚未
    達於喪失之程度，是對於有撞及行人之事實自難諉為不知，卻仍駕車離開現場而
    不停車察看，其主觀上有肇事逃逸之故意至為明確，綜上所述，本件事證已明，
    被告犯行洵堪認定。
二、核被告所為，係犯刑法第一百八十五條之三之服用酒類不能安全駕駛動力交通工
    具而駕駛及第一百八十五條之四之駕駛動力交通工具肇事致人受傷而逃逸罪。被
    告所犯前開二罪，犯意各別，行為不同，應予分論併罰。爰審酌被告飲酒至不能
    安全駕駛之程度仍駕駛動力交通工具，罔顧他人生命、身體之安全，本不宜寬貸
    ，惟念及被告犯後坦認犯行，態度良好，且就告訴人所受傷害部分已達成和解，
    有和解書一紙在卷可憑，及告訴人亦到庭表示原諒之意等一切情狀，分別量處如
    主文所示之刑，併均諭知易科罰金折算之標準及定其應執行之刑，以示懲儆。又
    查被告前未曾受有期徒刑以上刑之宣告，有臺灣高等法院被告全國前案紀錄表一
    紙在卷可按，被告犯後坦承犯行，且深表悔意，及被告現罹患舌癌之病症，有高
    雄醫學大學附設中和紀念醫院診斷證明書一紙附卷可參，被告經此偵審程序及科
    刑之判決，當知所警惕，而無再犯之虞，本院因認所宣告之刑以暫不執行為適當
    ，爰併予諭知緩刑二年，以啟自新。
據上論斷，應依刑事訴訟法第二百九十九條第一項前段，刑法第一百八十五條之三、
第一百八十五條之四、第四十一條第一項前段、第五十一條第五款、第七十四條第一
款，罰金罰鍰提高標準條例第一條前段、第二條，判決如主文。
中      華      民      國     九十     年     十二     月    三十一    日
                                  臺灣高雄地方法院刑事第三庭
                                      法    官  柯彩燕
右正本證明與原本無異。
如不服本判決，應於判決送達後十日內，向本院提出上訴狀。
                                書記官    楊真芬
中    華    民    國      九十      年      十二    月      三十一      日


司法院資訊處製作；財團法人民間司法改革基金會備份。
